【裁判字號】    97,抗,900
【裁判日期】    970624
【裁判案由】    聲明異議
【裁判全文】
臺灣高等法院民事裁定                   97年度抗字第900號
    抗  告  人  乙○○
上列抗告人因與甲○○間聲明異議事件，對於中華民國97年4月2
4日臺灣新竹地方法院97年度執聲字第714號裁定提起抗告，本院
裁定如下：
    主  文
抗告駁回。
抗告程序費用新台幣壹仟元由抗告人負擔。
    理  由
一、抗告人主張：抗告人係向第三人蘇金水、鄭秀妹借款新台幣
    （下同）40萬元，就本金部分已還20萬元，雖蘇金水、鄭秀
    妹二人將債權轉讓予相對人甲○○，但相對人早經法院判決
    確定並非實質債權人，故相對人不可於抗告人為債務人之原
    法院86年度執字第5238號事件（下稱系爭執行事件），聲明
    併案分配，原法院准相對人併案分配，顯有未合，抗告人自
    得聲明異議。詎原裁定竟駁回抗告人之聲明異議，爰提起抗
    告，以求救濟等語。
二、按分配表異議未終結者，為異議之債權人或債務人得向執行
    法院對為反對陳述之債權人或債務人提起分配表異議之訴，
    執行法院應依該確定判決實行分配，強制執行法第41條第1
    項定有明文。依此，聲明異議之人已依法起訴者，自有阻止
    有異議債權實施分配之效力，倘異議之訴之原告受勝訴判決
    確定，其有異議而未受分配部分，即生准許更正分配表之效
    果，若該原告受敗訴判決確定，即應依原分配表為分配。查
    抗告人於民國95年3月21日，對原法院86年度執字第5238號
    強制執行事件於95年3月22日分配期日之分配表，關於相對
    人（另對台中市國際商業銀行股份有限公司聲明異議部分，
    不予論述）參與分配之債權及分配金額，表示不同意，而依
    強制執行法第39條規定聲明異議，因相對人為反對表示，抗
    告人乃依同法第41條第1項對相對人提起分配表異議之訴，
    經原法院民事庭於95年7月31日以95年度訴字第333號判決駁
    回抗告人之訴，抗告人雖提起上訴，但於95年10月11日具狀
    撤回上訴而告確定等情，有原法院95年度訴字第333號民事
    判決、本院95年度抗字第1648號民事裁定及96年11月7日核
    發之確定證明書附卷可稽（原法院86年度執字第5238號卷(三)
    ，149頁、160頁，卷(四)，11頁、47頁、69頁參照）。抗告人
    對相對人所提分配表異議之訴既經敗訴判決確定，則原法院
    依前開分配表所載，將相對人受分配之1,153,213元（原分
    配金額1,153,273元，扣除提存費60元）交由相對人收取，
    並無不當，抗告人對原法院上開分配之執行行為聲明異議，
    為無理由，原裁定駁回抗告人之聲明，自屬有據，抗告意旨
    指摘原裁定不當，聲明廢棄，為無理由，應予駁回
三、據上論結，本件抗告為無理由。爰裁定如主文。
中    華    民    國    97    年    6     月    24    日
                    民事第九庭
                        審判長法  官    黃熙嫣
                              法  官    陳玉完
                              法  官    呂太郎
正本係照原本作成。
不得再抗告。
中    華    民    國    97    年    6     月    27    日
                              書記官    黃千鶴


司法院資訊處製作；財團法人民間司法改革基金會備份。
